# 工程类公司年底是否需要预提收入

提问人：mengshanzhu 时间：2017-12-30 10:08:56
被审计单位是工程类企业，由于未能准确编制预算成本，因此根据已经完成的合同工作量造价占合同预计总工作量造价的比例确定完工百分比。由于工程项目经理申报至甲方确认造价一般时长需要 1 个月，公司一般于 11 月底申报进度， 12 月底取得甲方确认造价同时确认当年度工程收入。 因此就会造成 12 月底的进度会在次年度确认并入账，造成收入跨期。由于甲方的流程手续较多，因此无法在公司 12 月结账前提交截止 12 月底的确认造价资料，但是能够获取第三方监理确认的造价。请问公司能否先按照第三方监理确认的造价暂估工程收入？待年后审计进场，再根据甲方确认的造价进度进行审计调整？

回答人：chenyiwei
这种做法也可以接受，关键是在财务报表批准报出日之前获取甲方确认的造价进度信息。但有疑问：既然“未能准确编制预算成本”，那是否符合使用完工百分比法的条件？

提问人：mengshanzhu 时间：2017-12-30 22:17:08
从公司自己制定的政策上看，其实是这样的，对于工程完工进度，公司选用下列方法之一确定： ①根据已经完成的合同工作量造价占合同预计总工作量造价的比例确定。 ②按照累计实际发生的合同成本占合同预计总成本的比例确定。 由于公司未能准确预计预算总成本，因此按照第②种方法计算出来的完工百分比法是不准确的，因此公司选择第①种方法，按照甲方确认的工程量造价占总工程量造价（即合同价）的比例确定。

回答人：chenyiwei
但是，固定造价合同的结构能够可靠确定的条件之一就是“合同完工进度和为完成合同尚需发生的成本能够可靠地确定”。所以如果合同总成本不能确定，也不应采用完工百分比法。